臺灣新竹地方法院刑事裁定
111年度聲字第1342號
聲  請  人  臺灣新竹地方檢察署檢察官
受  刑  人  鄭文琪



上列聲請人因受刑人數罪併罰有二裁判以上，聲請定其應執行之
刑（111年度執聲字第937號），本院裁定如下：
    主  文
甲○○所犯如附表所示之罪，應執行罰金新臺幣肆萬貳仟元，如易
服勞役，以新臺幣壹仟元折算壹日。
    理  由
一、聲請意旨略以：受刑人甲○○因犯竊盜等案件，先後經判決確
    定如附表，應依刑法第53條、第51條第7款規定，定其應執
    行之刑，爰依刑事訴訟法第477條第1項聲請裁定等語。
二、按數罪併罰，有二裁判以上者，依刑法第51條規定，定其應
    執行刑，刑法第53條定有明文，次按數罪併罰，宣告多數罰
    金者，於各刑中之最多額以上，各刑合併之金額以下，定其
    金額，刑法第51條第7 款定有明文。經查，本件受刑人前犯
    如附表所示各罪，均已分別確定在案，此有臺灣高雄地方法
    院108年度簡字第1958號判決書、臺灣桃園地方法院108年度
    審訴字第2398號判決書、臺灣士林地方法院109年度審簡字
    第68號判決書、臺灣臺北地方法院109年度審簡字第1240號
    判決書、臺灣臺中地方法院109年度訴字第296號判決書、臺
    灣高等法院高雄分院109年度上訴字第1092號判決書、最高
    法院110年度台上字第3961號判決書及本院109年度易字第79
    9號判決書及臺灣高等法院被告前案紀錄表在卷可按。茲檢
    察官聲請定其應執行之刑，本院審核認聲請為正當。
三、另按刑事訴訟法第370條第2項、第3 項，已針對第二審上訴
    案件之定應執行之刑，明定有不利益變更禁止原則之適用；
    分屬不同案件之數罪併罰，倘一裁判宣告數罪之刑，曾經定
    其執行刑，再與其他裁判宣告之刑定其執行刑時，在法理上
    亦應同受此原則之拘束（最高法院103 年度第14次刑事庭會
    議決議可資參照）；又按數罪併罰，應依分別宣告其罪之刑
    為基礎，定其應執行刑，此觀刑法第51條規定自明，故一裁
    判宣告數罪之刑，雖曾經定其執行刑，但如再與其他裁判宣
    告之刑定其執行刑時，前定之執行刑當然失效，仍應以其各
    罪宣告之刑為基礎，定其執行刑，上開更定之應執行刑，不
    應比前定之應執行刑加計其他裁判所處刑期後為重，否則即
    與法律秩序理念及法律目的之內部界限有違，難認適法。（
    最高法院93年度台非字第192 號判決意旨亦可參照）。又刑
    法第51條就宣告多數有期徒刑者採行加重單一刑之方式，除
    著眼於緩和多數有期徒刑合併執行所造成之苛酷外，更重在
    避免責任非難之重複，蓋有期徒刑之科處，不僅在於懲罰犯
    罪行為，更重在矯治犯罪行為人、提升其規範意識、回復社
    會對於法律規範之信賴，是應併合處罰之複數有期徒刑，倘
    一律合併執行，將造成責任重複非難。具體言之，行為人所
    犯數罪倘屬相同之犯罪類型者（如：複數竊盜犯行或複數施
    用毒品犯行），於併合處罰時其責任非難重複之程度較高，
    自應酌定較低之應執行刑；然行為人所犯數罪雖屬相同之犯
    罪類型，但所侵犯者為具有不可替代性、不可回復性之個人
    法益（如殺人、妨害性自主）時，於併合處罰時，其責任非
    難重複之程度則較低，而可酌定較高之應執行刑。另行為人
    所犯數罪，其犯罪類型相同，且行為態樣、手段、動機均相
    似者，於併合處罰時其責任非難重複之程度更高，更應酌定
    較低之應執行刑；反之，行為人所犯數罪各屬不同之犯罪類
    型者，於併合處罰時其責任非難重複之程度較低，當可酌定
    較高之應執行刑。經查，受刑人所犯如附表編號1至8所示之
    罪，經臺灣高等法院高雄分院以110年度聲字第1095號裁定
    應執行罰金新臺幣4萬元，如易服勞役，以新臺幣1,000元折
    算1日確定，依前說明，前揭裁定及判決之執行刑當然失效
    ，本院自應以其所犯各罪宣告刑為基礎，並應受前開裁判所
    為定應執行刑內部界限之拘束，而在上開曾定應執行刑加計
    未定應執行刑罰金新臺幣4,000元（附表編號9部分），加總
    後之4萬4,000元總和範圍內，考量受刑人本件犯罪類型為竊
    盜未遂1次、侵占遺失物8次之行為態樣、手段、動機，則於
    併合處罰時，因其責任非難重複程度之高低，揆諸上揭說明
    ，應於酌定應執行刑之際，考量上情並反映於所定刑度，俾
    貫徹罪刑相當原則，以維護公平正義、法律秩序之理念及目
    的等總體情狀，綜合判斷，裁定如主文所示之應執行刑，及
    諭知易服勞役之折算標準。
四、依刑事訴訟法第477 條第1 項，刑法第53條、第51條第7款
    、第42條第3 項，裁定如主文。
中　　華　　民　　國　　111 　年　　12　　月　　7 　　日
                  刑事第一庭   法  官  華澹寧
以上正本證明與原本無異。
如不服本裁定，應於裁定送達後5日內向本院提出抗告狀。
中　　華　　民　　國　　111 　年　　12　　月　　7 　　日
                              書記官  吳羽君
附表：
編號  1 2 3 罪名  竊盜未遂 侵占遺失物 侵占遺失物 宣告刑  罰金新臺幣5,000元，如易服勞役以新臺幣1,000元折算1日。（註） 罰金新臺幣5,000元，如易服勞役以新臺幣1,000元折算1日。（註） 罰金新臺幣6,000元，如易服勞役以新臺幣1,000元折算1日。（註） 所犯法條  修正前刑法第320 條第3項、第1項 刑法第337條 刑法第337 條 犯罪日期  108年5月20日凌晨3時45分許 108年5月8日前某時 108年9月17日前之不詳時間 偵查（自訴）機關年度及案號  臺灣高雄地方檢察署108年度速偵字第2083號 臺灣桃園地方檢察署108年度偵緝字第2190號 臺灣士林地方檢察署108年度偵字第15083號、第16021 號   最後事實審 法院 臺灣高雄地方法院 臺灣桃園地方法院 臺灣士林地方法院  案號 108年度簡字第1958號 108年度審訴字第2398號 109年度審簡字第68號  判決日期 108年9月10日 109年2月14日 109年4月30日   確定判決 法院 臺灣高雄地方法院 臺灣桃園地方法院 臺灣士林地方法院  案號 108年度簡字第1958號 108年度審訴字第2398號 109年度審簡字第68號  確定日期 108年12月31日 109年8月8日 109年8月5日    備     註  附表編號1至編號8所示之罪，經臺灣高等法院高雄分院以110年度聲字第1095號裁定定應執行罰金新臺幣4萬元，如易服勞役，以新臺幣1,000元折算1日確定。（註）   

編號  4 5 6 罪名  侵占遺失物 侵占遺失物 侵占遺失物 宣告刑  罰金新臺幣3,000元，如易服勞役以新臺幣1,000元折算1日。（註） 罰金新臺幣4,000元，如易服勞役以新臺幣1,000元折算1日。（註） 罰金新臺幣4,000元，如易服勞役以新臺幣1,000元折算1日。（註） 所犯法條  刑法第337條 刑法第337條 刑法第337條 犯罪日期  108年9月11日至108年9月17日間某日 108年7月22日前某日 108年8月23日凌晨某時 偵查（自訴）機關年度及案號  臺灣臺北地方檢察署109年度偵字第607號 臺灣臺中地方檢察署109年度偵字第318號、第319號、第320號 臺灣臺中地方檢察署109年度偵字第318號、第319號、第320號   最後事實審 法院 臺灣臺北地方法院 臺灣臺中地方法院 臺灣臺中地方法院  案號 109年度審簡字第1240號 109年度訴字第296號 109年度訴字第296號  判決日期 109年6月20日 109年6月24日 109年6月24日   確定判決 法院 臺灣臺北地方法院 臺灣臺中地方法院 臺灣臺中地方法院  案號 109年度審簡字第1240號 109年度訴字第296號 109年度訴字第296號  確定日期 109年7月28日 109年7月29日 109年7月29日    備     註  附表編號1至編號8所示之罪，經臺灣高等法院高雄分院以110年度聲字第1095號裁定定應執行罰金新臺幣4萬元，如易服勞役，以新臺幣1,000元折算1日確定。（註）   

編號  7 8 9 罪名  侵占離本人持有物 侵占離本人持有物 侵占遺失物 宣告刑  罰金新臺幣1萬2,000元，如易服勞役以新臺幣1,000元折算1日。（註） 罰金新臺幣1萬2,000元，如易服勞役以新臺幣1,000元折算1日。（註） 罰金新臺幣4,000元，如易服勞役以新臺幣1,000元折算1日。 所犯法條  刑法第337條 刑法第337條 刑法第337條 犯罪日期  108年6月1日上午11時53分前某時許 108年3月5日凌晨2時46分前某不詳時間 108年9月6日下午某時許 偵查（自訴）機關年度及案號  臺灣高雄地方檢察署108 年度偵緝字第1115號、第1116號、第1117號、第1118號、第1119號、第1120號、第1121號、第1122號、109 年度偵字第5427號 臺灣高雄地方檢察署108 年度偵緝字第1115號、第1116號、第1117號、第1118號、第1119號、第1120號、第1121號、第1122號、109 年度偵字第5427號 臺灣新竹地方檢察署109年度偵字第7177號   最後事實審 法院 臺灣高等法院高雄分院 臺灣高等法院高雄分院 臺灣新竹地方法院  案號 109年度上訴字第1092號 109年度上訴字第1092號 109年度易字第799號  判決日期 109年12月2日 109年12月2日 111年3月8日   確定判決 法院 臺灣高等法院高雄分院 臺灣高等法院高雄分院 臺灣新竹地方法院  案號 109年度上訴字第1092號 109年度上訴字第1092號 109年度易字第799號  確定日期 109年12月2日 109年12月2日 111年4月6日    備     註  附表編號1至編號8所示之罪，經臺灣高等法院高雄分院以110年度聲字第1095號裁定定應執行罰金新臺幣4萬元，如易服勞役，以新臺幣1,000元折算1日確定。（註）